臺灣桃園地方法院刑事判決　　　　　 110年度審侵訴字第32號
公　訴　人　臺灣桃園地方檢察署檢察官
被　　　告　楊子新


上列被告因妨害性自主罪案件，經檢察官提起公訴（110 年度調
偵字第857 號），被告於本院準備程序進行中，就被訴事實為有
罪之陳述，經本院告知簡式審判程序意旨，並聽取當事人之意見
後，本院合議庭裁定由受命法官獨任依簡式審判程序審理，判決
如下：
    主  文
甲○○成年人故意對少年犯強制猥褻罪，處有期徒刑柒月。
    事實及理由
一、犯罪事實：
    甲○○於民國109 年12月15日晚間8 時35分許，手持長雨傘
    1 把，因遇雨步行至位於桃園市桃園區金門二街之「延平公
    園」某涼亭內，見未滿18歲代號AE000-A000000 號少年（94
    年8 月生，真實姓名年籍詳卷，下稱A 女）獨自在涼亭內飲
    酒，便選擇A 女對面椅子坐下而與A 女攀談並詢問A 女抽菸
    與否，A 女聞之便起身，選擇距甲○○約40公分之左邊位置
    坐下並接手甲○○遞送之香煙及打火機。攀談中甲○○明知
    A 女僅為15歲之少年，認為其年幼可欺而向其稱：坐近一點
    比較溫暖等語，A 女未予理會，甲○○竟基於強制猥褻之犯
    意，違反A 女之意願，伸出左手拉住A 女右前手臂，不顧A
    女揮手抵抗，將A 女拉至緊鄰其身體左側之處，並詢問可否
    當朋友，A 女拒絕後，復詢問可否加A 女為通訊軟體LINE之
    好友，A 女考量該相關資訊可供報案使用後便應允之，並暗
    自以社群軟體INSTAGRAM 傳送求救訊息予好友黃○珏（真實
    姓名年籍詳卷），其後甲○○又表示：沒關係，我們可以當
    情人等語，A 女再次拒絕後，甲○○旋以左手勾住A 女之脖
    子，並將右手持握之長雨傘放下後，以右手摸A 女之右大腿
    ，A 女因擔憂甲○○以長雨傘對其攻擊而不敢反抗，僅伸手
    將甲○○之右手拍掉，惟甲○○又伸出右手，自A 女右大腿
    中段觸摸並往A 女陰部方向移動，觸摸至A 女陰部外面，A
    女旋將甲○○之右手拍掉，過程中A 女之身體不停扭動並持
    續稱「不要」等語，惟甲○○仍持續以左手勾住A 女脖子之
    狀態為上開猥褻行為約10分鐘許。嗣黃○珏因接獲A 女上開
    求救訊息，請求某男性友人2 人至上開地點查看，某男性友
    人2 人到場後，甲○○見狀欲起身離開，惟立即遭某男性友
    人其中1 人攔阻並報警，員警於同日晚間9 時7 分接獲報案
    趕至現場後，始查悉上情。
二、證據名稱：
  ㈠被告甲○○分別於檢察官訊問、本院準備程序及審理時之自
    白。
  ㈡告訴人A 女、A 女之母（卷內代號AE000-A000000-A ）分別
    於警詢及檢察官訊問時之證述。
  ㈢桃園市政府警察局桃園分局大樹派出所警員職務報告、桃園
    市政府警察局桃園分局偵查隊受理刑事案件報案三聯單、性
    侵害案件代號與真實姓名對照表、桃園市政府警察局桃園分
    局受理妨害性自主專用代號與真實姓名對照表、偵訊中模擬
    案發時觸摸A 女之動作錄影光碟。
三、論罪科刑：
  ㈠按刑法所處罰之強制猥褻罪，係指性交以外，基於滿足性慾
    之主觀犯意，以違反被害人意願之方法所為，揆其外觀，依
    一般社會通念，咸認足以誘起、滿足、發洩人之性慾，而使
    被害人感到嫌惡或恐懼之一切行為而言。所稱「其他違反其
    意願之方法」，並不以類似同條項所列舉之強暴、脅迫、恐
    嚇或催眠術等方法為必要，祇要行為人主觀上具備侵害被害
    人性自主之行使、維護，以足使被害人性自主決定意願受妨
    害之任何手段，均屬之（最高法院107 年度台上字第1075號
    判決意旨參照）。經查：告訴人A 女於偵訊時證稱：被告不
    顧伊揮手抵抗，伸手拉伊至緊鄰被告身體左側，向伊稱可以
    當情人等語後，即以左手勾住伊之脖子，將右手持握之長雨
    傘放下，將空出之右手觸摸伊右大腿，伊拍掉被告的手後，
    被告又伸出右手自伊大腿中段觸摸，觸摸至伊陰部外面，過
    程中被告左手一直勾住伊脖子，且伊身體一直扭動並說「不
    要」，直到某男性友人2 人到場，某男性友人其中1 人問伊
    是否為黃○珏朋友，伊回答是之後，被告才鬆開勾住伊脖子
    之左手準備離開（見偵卷第52至53頁）。足徵被告以手觸摸
    告訴人大腿至陰部過程並非短暫碰觸，而係透過撫摸之方式
    來感覺告訴人肌膚，依一般社會通念實認足以誘起、滿足、
    發洩人之性慾而達「猥褻」行為之程度。再者，被告顯然係
    利用前述涼亭內四下無人並以其左手勾住告訴人脖子之舉，
    不顧告訴人之意願為滿足自己的性慾而對告訴人為前開猥褻
    行為，自具有強制猥褻之犯意，客觀上亦屬利用前揭舉動之
    違反告訴人意願之方法對告訴人遂行上開猥褻行為，確與強
    制猥褻罪構成要件該當。
  ㈡又按刑法總則之加重，係概括性之規定，所有罪名均一體適
    用；刑法分則之加重，係就犯罪類型變更之個別犯罪行為予
    以加重，成為另一獨立之罪名。兒童及少年福利與權益保障
    法第112 條第1 項前段所定：「成年人教唆、幫助或利用兒
    童及少年犯罪或與之共同實施犯罪或故意對其犯罪者，加重
    其刑至二分之一」，其中成年人教唆、幫助或利用兒童及少
    年犯罪或與之共同實施犯罪之加重，並非對於個別特定之行
    為而為加重處罰，其加重係概括性之規定，對一切犯罪皆有
    其適用，自屬刑法總則加重之性質；至故意對兒童及少年犯
    罪之加重，係對被害人為兒童及少年之特殊要件予以加重處
    罰，乃就犯罪類型變更之個別犯罪行為予以加重，則屬刑法
    分則加重之性質（最高法院103 年度台非字第306 號判決意
    旨參照）。經查，告訴人為94年8 月生，此有告訴人之性侵
    害案件代號與真實姓名對照表及全戶戶籍資料（完整姓名）
    查詢結果存卷可考，被告明知告訴人係未滿18歲之少年，竟
    仍對告訴人為上開犯行，是核被告所為，係犯兒童及少年福
    利與權益保障法第112 條第1 項前段、刑法第224 條之成年
    人故意對少年犯強制猥褻罪。至公訴意旨漏未論及兒童及少
    年福利與權益保障法第112 條第1 項前段之罪，尚有未洽，
    惟因基本社會事實同一，且本院已就此部分當庭諭知並訊問
    被告（見本院卷第44頁），是對被告防禦權已無妨礙，本院
    自得併予審究，爰依刑事訴訟法第300 條變更起訴法條。
  ㈢被告如犯罪事實欄所載先後觸摸告訴人大腿及陰部外面之行
    為，係基於單一之犯意，於密切接近之時間及相同地點實施
    ，且侵害同一被害人之性自主決定權法益，各行為之獨立性
    極為薄弱，依一般社會健全觀念，難以強行分開，應視為數
    個舉動之接續施行，而論以接續犯之一罪。
  ㈣爰審酌被告與告訴人素不相識，竟為滿足一時性慾，對正值
    青春期之告訴人為本案強制猥褻之犯行，嚴重侵害告訴人性
    自主、身體自主權之行為，對告訴人身心造成相當程度之不
    良影響，被告雖坦承犯行，非無悔意，然未得到告訴人A 女
    及A 女之母原諒，復衡以被告之生活及經濟狀況、素行、年
    紀及智識程度等一切情狀，量處如主文所示之刑，以示懲儆
    。
四、應依刑事訴訟法第273 條之1 第1 項、第299 條第1 項前段
    、第300 條、第310 條之2 、第454 條第1 項，兒童及少年
    福利與權益保障法第112 條第1 項前段，刑法第11條前段、
    第224 條，判決如主文。
五、如不服本判決應於收受判決後20日內向本院提出上訴書狀，
    並應敘述具體理由。其未敘述上訴理由者，應於上訴期間屆
    滿後20日內向本院補提理由書（均須按他造當事人之人數附
    繕本）「切勿逕送上級法院」。
本案由檢察官林秉賢提起公訴，經檢察官李孟亭到庭執行職務。
中    華    民    國   110    年    11    月    12    日
                  刑事審查庭  法  官  李雅雯
以上正本證明與原本無異。
如不服本判決應於收受判決後20日內向本院提出上訴書狀，並應
敘述具體理由。其未敘述上訴理由者，應於上訴期間屆滿後20日
內向本院補提理由書(均須按他造當事人之人數附繕本)「切勿逕
送上級法院」。 
                              書記官  陳佩伶
中    華    民    國   110    年    11    月    15    日
附錄本案論罪科刑法條：
中華民國刑法第224 條（強制猥褻罪）
對於男女以強暴、脅迫、恐嚇、催眠術或其他違反其意願之方法
，而為猥褻之行為者，處 6 月以上 5 年以下有期徒刑。
兒童及少年福利與權益保障法第112條
成年人教唆、幫助或利用兒童及少年犯罪或與之共同實施犯罪或
故意對其犯罪者，加重其刑至二分之一。但各該罪就被害人係兒
童及少年已定有特別處罰規定者，從其規定。
對於兒童及少年犯罪者，主管機關得獨立告訴。